臺灣板橋地方法院刑事判決　　　　　　　95年度訴字第3646號
公　訴　人　臺灣板橋地方法院檢察署檢察官
被　　　告　甲○○
上列被告因偽造文書等案件，經檢察官提起公訴（九十五年度偵
字第一八一一六號、第二一四八一號），本院判決如下：
    主  文
甲○○連續行使偽造私文書，足以生損害於他人，處有期徒刑貳
年貳月，如附表所示偽造之「丙○○」署押共計貳拾貳枚沒收；
又共同行使偽造私文書，足以生損害於他人，處有期徒刑捌月，
房屋租賃契約書壹份及偽造之「丙○○」、「周雅純」署押各壹
枚均沒收；又幫助意圖為自己不法之所有，以詐術使人將本人之
物交付，未遂，處有期徒刑拾月。應執行有期徒刑年陸月，如
附表所示偽造之「丙○○」署押共計貳拾貳枚、房屋租賃契約書
壹份及偽造之「丙○○」、「周雅純」署押各壹枚均沒收。
    事  實
一、甲○○前曾因妨害自由、詐欺、偽造文書案件，經臺灣臺北
    地方法院以八十七年度易緝字第一０九號分別判處有期徒刑
    四月、一年二月、八月，經分別減為有期徒刑二月、七月、
    四月，並定應執行刑為有期徒刑一年，嗣經提起上訴，經臺
    灣高等法院以八十八年度上訴字第一０七號就偽造文書部分
    撤銷改判為有期徒刑六月，減為有期徒刑三月，並與上開各
    罪定應執行刑為有期徒刑十一月確定，於八十九年五月二十
    三日縮刑期滿執行完畢（在本案不構成累犯）。詎猶不知悔
    改，分別為下列犯行：
  (一)甲○○於九十四年八月初某日，在臺北縣新莊市○○街七二
    號六樓之九住處，將其前於九十二年間因經營電腦公司所取
    得員工丙○○之身分證影本及駕照影本，另換貼上其本人之
    照片，再加以重新影印，而變造國民身分證影本及駕照影本
    ，足以生損害於丙○○本人及戶政機關對於國民身分證資料
    管理之正確性。其後並意圖為自己不法之所有，基於詐欺及
    行使偽造私文書之概括犯意，自九十四年八月十一日起至同
    年九月十四日止，連續在如附表所示之時間、地點，冒用丙○○之名義，分向中華電信股份有限公司（下稱中華電信公
    司）南投營運處、士林營運處、高雄營運處楠梓服務中心辦
    事處、士林營運處八里服務中心申辦市內電話、行動電話及
    ＡＤＳＬ，而在中華電信公司市○○路業務租用／異動申請
    書（市內電話）、行動電話業務申請書、中華電信ＨＩＮＥ
　　Ｔ　ＡＤＳＬ（非固定制）優惠專用申請書、隨身碼服務租
　  用／異動申請書一紙上偽簽丙○○為申請人（偽造丙○○署
    押之數目詳如附表所示），並檢附先前所變造之丙○○國民
    身分證影本及駕照影本，持以向中華電信公司承辦人員行使
    ，致使不知情之中華電信公司承辦人員誤認係名義人丙○○
    之申請，而提供上開市內電話、行動電話及ＡＤＳＬ之通信
    服務，因而詐得如附表所示金額之通信服務之不法利益，足
    以生損害於丙○○及中華電信公司。
  (二)又甲○○因另案通緝，為躲避查緝，復另行起意，與真實姓
    名年籍不詳之成年女子，基於共同行使偽造私文書之犯意聯
    絡，於九十五年一月二日，在臺中市○○區○○街十五號十
    八樓之二，向上開房屋所有權人乙○○承租上址時，由甲○○冒稱「丙○○」、該名女子冒稱「周雅純」，在房屋租賃
    契約書上之立契約人（乙方）一欄（即承租人）偽簽丙○○
    署押一枚，並由該名女子在乙方連帶保證人（丙方）一欄偽
    簽周雅純署押一枚，而偽造私文書，並持交予出租人乙○○
    而為行使（房屋租賃契約書一式二份，分由甲○○、乙○○
    收執），以上所為足以生損害於丙○○、周雅純本人及乙○○。
  (三)再甲○○於九十四年十二月間，因在網路上見林麗雯代其妹
    林素蓮留言欲出售電話號碼二十線，遂冒用丙○○之名義與
    林麗雯、林素蓮聯絡洽購事宜，並向不知情之廖有利借名以
    辦理過戶，於九十四年十二月十三日上午，甲○○邀同廖有
    利、林素蓮在臺北市○○路、信義路口見面後，三人即至松
    仁路一三０號二樓中華電信公司台北東區營運所，由林素蓮
    將電話號碼（04）00000000號等二十線電話過戶予廖有利，
    並申請將該二十線電話由臺中地區移轉至臺北地區（變更後
    之電話號碼含（02）00000000號、（02）00000000號二支號
    碼，並均申請指定轉接功能），並均交由甲○○使用。甲○○取得上開電話號碼後，即基於幫助詐欺之故意，於九十四
    年十二月十五日至九十五年一月中旬間之某日，在不詳處所
    ，將上開具指定轉接功能之（02）00000000號、（02）0000
    0000號電話號碼，提供予詐欺集團作為詐騙電話使用，而以
    此方式幫助該犯罪集團為詐欺犯行。嗣該犯罪集團成員基於
    意圖為自己不法所有之犯意，於九十五年一月中旬某日，撥
    打電話予葉洪英，對葉洪英佯稱其在台北第一銀行被開戶並
    遭申請信用卡，且該信用卡在「一０一」、「燦坤」等商店
    遭盜刷二筆共計新台幣（下同）二萬餘元，事後因葉洪英至
    銀行查詢後方知為詐騙集團所為，而未受騙，嗣於數日後，
    該詐欺集團為詐騙葉洪英，復寄送印有聯絡電話：（02）00
    000000、（02）00000000號之偽造「法務部行政執行凍結管
    制執行命令」之不實文件予葉洪英，經葉洪英之夫黃秀明撥
    打電話向法務部行政執行署查證確認，查知上開文件係屬偽
    造，始未受騙，旋報警處理，而查悉上情。
二、案經電信警察隊第二中隊報告臺灣南投地方法院檢察署檢察
    官呈請臺灣高等法院檢察署檢察長令轉臺灣板橋地方法院檢
    察署檢察官偵辦，暨法務部調查局臺北市調查處移送臺灣板
    橋地方法院檢察署檢察官偵查起訴。
    理  由
一、訊據被告甲○○在本院審理時對於事實欄一、(一)、(二)之犯罪
    事實坦承不諱，惟矢口否認涉有事實欄一、(三)之幫助詐欺未
    遂犯行，辯稱：伊向林素蓮所購買之二十線電話，申裝地都
    是在臺北縣新莊市○○市○○街七二號六樓之九住處，但線
    路都是裝在伊大樓地下室之配線箱，並沒有裝在伊家中，當
    時來裝線時，因線路太多，中華電信公司叫伊自己處理，故
    只有裝在配線箱，伊雖有申請指定轉接功能，但完全還沒有
    使用言二十線電話，也沒有提供予任何人使用，伊認為可能
    係詐欺集團從地下室搭線，也可能是中華電信公司那邊出問
    題，伊已在網路上辦理電話暫時停用，伊不知為何（02）00
    000000號、（02）00000000號二支電話會涉及詐欺集團，伊
    並沒撥打電話予葉洪英，且伊於九十五年一月三日就已經搬
    到台中居住，更可證明九十五年一月中旬之詐騙葉洪英犯行
    與伊無關云云。經查：
  (一)如事實欄一、(一)所述之犯罪事實，業據證人丙○○在警詢時
    、偵查中證述綦詳，復有中華電信公司臺灣中區電信分公司
    南投營運處函暨丙○○本人出具之切結書、市○○路業務租
　　用／異動申請書（市內電話）十二紙（如附表所示編號一至
    十二之電話）、行動電話業務申請書二紙（如附表所示編號
    十三、十四之電話）及所檢附變造之丙○○國民身分證及駕
　　照各一份、通話明細清單二份，中華電信公司臺灣北區電信
　  分公司士林營運處函暨丙○○本人出具之切結書、市○○路
    業務租用／異動申請書（市內電話）二紙（如附表所示編號
　　十七、十九之電話）、中華電信ＨＩＮＥＴ　ＡＤＳＬ（非
　  固定制）優惠專用申請書一紙（如附表所示編號十八）及所
    檢附變造之丙○○國民身分證及駕照各一份、八里服務中心
    隨身碼服務租用／異動申請書一份（如附表所示編號二十之
    電話）及所檢附變造之丙○○國民身分證及駕照各一份、通
　　話費清單，中華電信鳳山營運處服務中心函暨市○○路業務
    租用／異動申請書（市內電話）四紙（如附表所示編號十五
    、十六、二十一、二十二之電話）及所檢附變造之丙○○國
    民身分證及駕照各一份附卷可資佐證，被告所為自足以生損
    害於丙○○及中華電信公司。是被告此部分自白堪認與事實
    相符。事證明確，被告此部分行使變造特種文書、行使偽造
    私文書及詐欺得利之犯行，均洵堪認定，應予依法論科。
  (二)如事實欄一、(二)所述之犯罪事實，業據證人乙○○在偵查中
    證述綦詳，復有房屋租賃契約書一份附卷可按，其所為自足
    以生損害於丙○○、周雅純本人及乙○○。是被告此部分自
    白亦堪認與事實相符。事證明確，被告此部分行使偽造私文
    書之犯行，洵堪認定，應予依法論科。
  (三)如事實欄一、(三)所述之犯罪事實，被告在本院審理時供承：
    （02）00000000號、（02）00000000號二支電話係其向林素
    蓮所購買，並過戶登記在廖有利名下等語，經核與證人林素
    蓮、林麗雯、廖有利在警詢時及偵查中之證述情節相符，並
    有中華電信公司通聯紀錄查詢系統查詢結果一紙、市○○路
    業務租用／異動申請書（市內電話）一紙在卷可稽，堪認上
    開二支電話號碼確係由被告所申裝使用。再被害人葉洪英接
    獲詐騙集團成員撥打電話詐騙，嗣並寄發印有上開二支電話
    號碼為聯絡電話之偽造「法務部行政執行凍結管制執行命令
    」之不實文件予葉洪英，惟因其夫黃秀明查證得悉上開文件
    係屬偽造，始未受騙，業據證人黃秀明在警詢時證述屬實，
    並有偽造之「法務部行政執行凍結管制執行命令」一份在卷
    可稽，而本件並查無積極證據足資認定被告確為本件詐欺犯
    行之正犯，亦無證據證明上開不實文件係由被告所偽造，惟
    上開二支電話號碼既係在被告管領支配下，足見確係由被告
    提供上開二支電話號碼予詐欺集團使用，是被告顯有對詐欺
    集團提供助力，其行為該當於幫助詐欺之構成要件，至為灼
    然。至被告雖為前開辯解，惟經本院向中華電信公司函詢，
    該公司函覆稱：「二、經查00000000號電話係於九十五年二
    月二十一日申請停話，00000000號電話係依九十五年一月十
    六日警政署165 詐騙電話通報而予以停話，該二線電話因欠
    費，已於九十五年三月二十一日予以拆機。三、旨述二線電
    話之裝機地址係臺北縣新莊市○○街七二號六樓之九，查該
    址之建築物係自備屋內線（即建築物自建大樓配線箱至客戶
    話機間之電信線路），故本營運處裝機人員於九十四年十二
    月十五日將線路接至大樓之配線箱，即具有收受話功能）。
    四、旨述二線電話有申裝指定轉接，惟轉接功能係用戶自行
    於家中之話機上設定，無法確知其轉接號碼。」，此有該公
    司九十六年一月十六日函文在卷可稽，堪認上開電話於九十
    四年十二月十五日即具有收受話功能。且徵諸常情，詐欺集
    團偽造上開不實文件之目的，係為求誘騙被害人撥打其上所
    載之聯絡電話查詢，以遂行其詐欺犯行，焉有可能在該等文
    件上記載無法撥通使用之聯絡電話，又上開二支電話既具有
    指定轉接功能，自毋需以申裝地址為詐欺集團之聯絡地，而
    由指定轉接功能，需由用戶自行於家中之話機上設定，經設
    定後該指定轉接功能即已啟用，與被告住居在何地無涉，是
    被告前開辯解，顯有悖於常情，委不足採。本案事證明確，
    被告幫助詐欺之犯行，洵堪認定，應予依法論科。
二、本件被告行為後，刑法及其施行法業於九十五年七月一日修
    正施行，關於新舊法律變更之比較適用，原則上應就罪刑有
    關之共犯、未遂犯、想像競合犯、牽連犯、連續犯、結合犯
    ，以及累犯加重、自首減輕暨其他法定加減原因（如身分加
    減）與加減例等一切情形，綜其全部罪刑之結果而為比較（
    最高法院九十五年第八次刑事庭會議決議參照）。經查：
    (一)就共犯言之，修正前刑法第二十八規定「二人以上共同實
    施犯罪之行為者，皆為正犯」，修正後刑法第二十八條則規
    定「二人以上共同實行犯罪之行為者，皆為正犯」，揆諸本
    條之修正理由係為釐清陰謀共同正犯、預備共同正犯是否合
    乎正犯之要件，而本案被告之犯行既均屬實行犯罪行為之正
    犯，則適用行為時即修正前刑法第二十八條規定論擬，並無
    不利於被告；(二)就連續犯言之，修正後刑法已刪除第五十六
    條關於連續犯之規定，則被告先後多次為構成要件相同罪名
    之犯行，如依修正後之規定，僅能分論併罰，再定其應執行
    之刑，此較諸修正前僅論以一罪並加重其刑，並未更為有利
    ；(三)就牽連犯言之，修正後刑法第五十五條規定，業已廢除
    牽連犯之規定。故犯一罪而其方法或結果之行為犯他罪名者
    ，依修正前刑法第五十五條後段規定，認屬牽連犯，應從一
    重處斷；但依修正後刑法第五十五條規定，則已無牽連犯可
    資適用，即應將各該犯行以數罪併合處罰。是以適用修正前
    關於牽連犯之規定，自係較為有利；(四)定應執行刑言之，修
    正後刑法第五十一條規定，將第五款關於宣告多數有期徒刑
    ，定其應執行刑之規定，修正為合併應執行之刑不得逾三十
    年，經與修正前不得逾二十年之規定相較，自以修正前之規
    定較有利於被告；(六)再按刑法施行法增訂第一條之一：「中
    華民國九十四年一月七日刑法修正施行後，刑法分則編所定
    罰金之貨幣單位為新臺幣。九十四年一月七日刑法修正時，
    刑法分則編未修正之條文定有罰金者，自九十四年一月七日
    刑法修正施行後，就其所定數額提高為三十倍。但七十二年
    六月二十六日至九十四年一月七日新增或修正之條文，就其
    所定數額提高為三倍。」，則刑法第三百三十九條所規定之
    罰金部分，應認亦隨同修正，在修正後以新臺幣為單位，提
    高為三十倍，而在修正前以銀元為單位，依罰金罰鍰提高標
    準條例第一條前段規定罰金數額係提高十倍，是修正前後所
    規定之罰金刑最高額，經換算結果並無不同，惟因修正後刑
    法第三十三條第五款已將罰金刑調整為新臺幣一千元以上，
    以百元計算之，經比較前後規定之刑度，應以修正前之規定
    對被告較為有利。綜上，經綜合比較前述各項法律變更之結
    果後，本案因修正後之規定並未對被告更為有利，依據刑法
    第二條第一項前段，應一體適用修正前刑法之規定，合先敘
    明。至關於刑法第三十條幫助犯之規定，修正後之規定僅係
    用語上之修正，非屬法律之變更；另關於修正前刑法第二十
    六條前段規定之一般未遂犯之處罰效果，於修正後移置於第
    二十五條第二項，其實質內容並無改變，亦非屬法律之變更
    ，自應均逕適用修正後之規定，附此敘明。
三、論罪科刑部分：
　(一)查被告所為如事實欄一、(一)所示之犯行，核係犯刑法第二百
　  十六條、第二百十二條之行使變造私文書罪、同法第二百十
    六條、第二百十條之行使偽造私文書罪、同法第三百三十九
    條第二項之詐欺得利罪。又被告偽造署押之行為係偽造私文
    書之部分行為，不另論罪；再變造特種文書、偽造私文書後
    復持以行使，偽造之低度行為應為行使之高度行為所吸收，
    亦均不另論罪。復按，刑法上所謂偽造署押罪，乃指未經本
　　人簽名署押而擅自偽造其人之署押者而言，故必所虛偽填載
　  之他人姓名，具有表示本人簽名之意思者，始克相當。上訴
    人在該客戶名稱欄填寫劉○喜之姓名，應係僅在識別租用該
    支電話之客戶為何人而已，並不具有表示本人簽名之意思，
    尚不生偽造署押問題，第一審判決竟認為係偽造劉○喜署押
    ，為偽造文書之一部行為，並依刑法第二百十九條諭知沒收
    ，原判決亦未予糾正，自屬於法有違（最高法院八十三年度
    臺上字第八四四號判決意旨可資參照）。查本件起訴書附表
    欄將被告在中華電信公司市○○路業務租用／異動申請書（
    市內電話）、行動電話業務申請書、中華電信ＨＩＮＥＴ
　　ＡＤＳＬ（非固定制）優惠專用申請書、隨身碼服務租用／
　  異動申請書等文件上，在客戶名稱欄、聯絡人欄所填寫之「
    丙○○」姓名，亦誤認係屬偽造之署押，參諸前開說明，該
    部分應僅係在識別租用該支電話之客戶為何人，尚難認係屬
    偽造之署押，檢察官所認容有未洽，是自應僅限於在上開文
    件上之新客戶簽章欄所偽簽之「丙○○」，始屬偽造之署押
    ，附此敘明。又起訴書雖認被告係犯刑法第二百十二條之偽
    造特種文書罪，惟被害人丙○○亦稱被告確實持有其國民身
    分證及駕照影本，且依被告供述係持上開證件換貼其本人照
    片之影本向中華電信公司申辦電話，上開遭偽造或變造證件
    原本既未扣案，實查無證據足資證明上開證件係屬偽造，而
    被告既有變造上開證件上照片之事實，且有提出行使，是被
    告所犯應係刑法第二百十六條、第二百十二條之行使變造特
    種文書罪，公訴人所認容有未洽，應予更正。又被告先後多
    次行使特種文書、行使偽造私文書及詐欺得利之犯行，均時
    間緊接，方法相同，所犯係構成要件相同之罪名，顯係基於
    概括犯意反覆為之，應依修正前刑法第五十六條連續犯之規
    定論以一罪，並加重其刑。至起訴事實雖漏未論及如附表所
    示編號二之犯罪事實，惟此部分事實因與起訴部分具有連續
    犯之裁判上一罪關係，本院自得併予審理，附此敘明。又被
    告所為行使偽造私文書罪、詐欺得利罪間，有方法目的之牽
    連關係，應依修正前刑法第五十五條之規定從一重之行使偽
    造私文書罪處斷。
  (二)查被告所為如事實欄一、(二)所示之犯行，核係犯刑法第二百
　  十六條、第二百十條之行使偽造私文書罪。又被告偽造署押
    之行為係偽造私文書之部分行為，偽造後復持以行使，偽造
    之低度行為應為行使之高度行為所吸收，均不另論罪。又被
    告與冒名「周雅純」之真實姓名年籍不詳之成年女子間，就
    前開行使偽造私文書犯行，有犯意聯絡及行為分擔，均為共
    同正犯。再被告在一式二份之房屋租賃契約書上偽簽「丙○○」署押而偽造私文書，係基於單一之行為決意，且時間密
    接，應論以接續犯。
  (三)查被告所為如事實欄一、(三)所示之犯行，核係犯刑法第三十
　　條第一項、第三百三十九條第三項、第一項之幫助詐欺取財
  　未遂罪。又被告以幫助之意思，參與構成要件以外之行為
　　，為幫助犯，爰依刑法第三十條第二項規定，依正犯之刑減
　  輕之。又正犯已著手於詐欺之犯罪行為之實行而不遂，為未
    遂犯，是被告所為幫助犯犯行亦應依刑法第二十五條第二項
    規定遞予減輕其刑。至公訴人關於此部分起訴法條雖漏未論
    及刑法第三百三十九條第一項之規定，且認定被告係屬詐欺
    集團成員，亦屬正犯，惟因起訴事實業已敘明被告此部分犯
    行，是漏載該部分法條並無礙於被告之攻擊防禦權，本院自
    得予以審理，且參諸前開說明，被告所為應屬幫助犯，是該
    部分起訴法條自應予以補充及更正。
  (四)綜上所述，被告所為如事實欄一、(一)至(三)所示犯行，乃犯意
    各別，行為互異，應予分論併罰。至公訴人雖認被告所為如
    事實欄一、(一)、(二)所示之行使偽造私文書犯行具有連續犯之
    裁判上一罪關係，惟查，上開事實欄一、(一)與事實欄一、(二)
    之犯行，犯罪時間相隔已近四月，且犯罪目的亦不相同，是
    尚難認被告係基於概括犯意為之，是被告所為如事實欄一、
    (一)與事實欄一、(二)所示之行使偽造私文書罪，乃係犯意各別
    ，應予分論併罰。爰審酌被告前已有多次詐欺、偽造文書前
    科，猶不知悛悔，復為本件犯行，且冒用丙○○名義申辦之
    電話多達二十餘線，所生危害非輕，復一再冒用丙○○之身
    分簽立房屋租賃契約、向林素蓮洽購二十線電話事宜，嚴重
    侵害被害人丙○○之權益，嗣並將所申設之電話交由詐欺集
    團使用，助長他人犯罪，增加治安機關查緝犯罪之困難，其
    所為嚴重危害被害人財產安全及社會治安，且犯後未能坦承
    全部犯行，飾詞圖卸刑責，態度難認良好，暨斟酌其犯罪動
    機、目的、手段等一情狀，分別量處如主文所示之刑，並定
    其應執行之刑，以示懲儆。
四、又被告因申辦如附表所示之電話所偽造之中華電信公司市○○路業務租用／異動申請書（市內電話）、行動電話業務申
    請書、中華電信ＨＩＮＥＴ　ＡＤＳＬ（非固定制）優惠專
    用申請書、隨身碼服務租用／異動申請書等私文書，均已持
　　交中華電信公司持有，已因行使而非屬渠等所有，自毋庸諭
　  知沒收，惟在上開文件上所偽造之「丙○○」署押共計二十
    二枚（詳如附表所示），爰依刑法第二百十九條規定諭知沒
    收；再被告所偽造之房屋租賃契約書，計有一式二份，其中
    一份交由出租人乙○○持有，既非被告所有，自毋庸宣告沒
    收，惟該份契約書上所偽造之「丙○○」、「周雅純」署押
    各一枚，不問屬於犯人與否，爰依刑法第二百十九條規定諭
    知沒收；而另一份則由被告持有，因屬供犯罪所用之物，爰
    依刑法第三十八條第一項第二款之規定宣告沒收，至於該份
    契約書上所偽造之「丙○○」、「周雅純」署押各一枚因已
    包含其中，自無庸重複諭知沒收。
據上論斷，應依刑事訴訟法第二百九十九條第一項前段，刑法第
二條第一項前段、修正前刑法第二十八條、修正前刑法第五十六
條、第三十條第一項、第二項、第二百十六條、第二百十條、第
二百十二條、第三百三十九條第二項、第三項、第一項、修正前
刑法第五十五條、第二十五條第二項、修正前刑法第五十一條第
五款、第二百十九條、第三十八條第一項第二款，罰金罰鍰提高
標準條例第一條前段，判決如主文。
本案經檢察官丁○○到庭執行職務。
中　　華　　民　　國　　96　　年　　6 　　月　　28　　日
                  刑事第九庭  審判長法　官  潘翠雪
                                    法  官  絲鈺雲
                                    法  官  王士珮
以上正本證明與原本無異
如不服本判決應於送達後10日內向本院提出上訴狀。
                                    書記官　程欣怡
中　　華　　民　　國　　96　　年　　6　　 月　　29　　日
附錄本案論罪科刑法條全文：
潘奕銘幫助意圖為自己不法之所有，以詐術使人將本人之物交付
行使第210條至第215條之文書者，依偽造、變造文書或登載不實
事項或使登載不實事項之規定處斷。
中華民國刑法第210條
偽造、變造私文書，足以生損害於公眾或他人者，處5 年以下有
期徒刑。
中華民國刑法第339 條
意圖為自己或第三人不法之所有，以詐術使人將本人或第三人之
物交付者，處5 年以下有期徒刑、拘役或科或併科1 千元以下罰
金。
以前項方法得財產上不法之利益或使第三人得之者，亦同。
前二項之未遂犯罰之。
附表
┌──┬──────┬───────┬───────┬─────────────┬───────────┐
│編號│  偽造時間  │申請號碼/裝置 │   偽造署押   │     偽  造  地  點       │    積欠金額（單位元）│
├──┼──────┼───────┼───────┼─────────────┼───────────┤
│ 1  │94年8月11日 │000-0000000   │   署名1枚    │南投縣南投市○○路160號   │                      │
├──┼──────┼───────┼───────┼─────────────┤         3812         │
│ 2  │94年8月11日 │000-0000000   │   署名1枚    │南投縣南投市○○路160號   │         　　         │
├──┼──────┼───────┼───────┼─────────────┼───────────┤
│ 3  │94年8月16日 │000-0000000   │   署名1枚    │南投縣南投市○○路160號   │         2904         │
├──┼──────┼───────┼───────┼─────────────┼───────────┤
│ 4  │94年8月16日 │000-0000000   │   署名1枚    │南投縣南投市○○路160號   │         2902         │
├──┼──────┼───────┼───────┼─────────────┼───────────┤
│ 5  │94年8月16日 │000-0000000   │   署名1枚    │南投縣南投市○○路160號   │         2902         │
├──┼──────┼───────┼───────┼─────────────┼───────────┤
│ 6  │94年8月16日 │000-0000000   │   署名1枚    │南投縣南投市○○路160號   │         3261         │
├──┼──────┼───────┼───────┼─────────────┼───────────┤
│ 7  │94年8月16日 │000-0000000   │   署名1枚    │南投縣南投市○○路160號   │         2902         │
├──┼──────┼───────┼───────┼─────────────┼───────────┤
│ 8  │94年8月16日 │000-0000000   │   署名1枚    │南投縣南投市○○路160號   │         389          │
├──┼──────┼───────┼───────┼─────────────┼───────────┤
│ 9  │94年8月16日 │000-0000000   │   署名1枚    │南投縣南投市○○路160號   │         389          │
├──┼──────┼───────┼───────┼─────────────┼───────────┤
│10  │94年8月16日 │000-0000000   │   署名1枚    │南投縣南投市○○路160號   │         389          │
├──┼──────┼───────┼───────┼─────────────┼───────────┤
│11  │94年8月16日 │000-0000000   │   署名1枚    │南投縣南投市○○路160號   │         389          │
├──┼──────┼───────┼───────┼─────────────┼───────────┤
│12  │94年8月16日 │000-0000000   │   署名1枚    │南投縣南投市○○路160號   │         389          │
├──┼──────┼───────┼───────┼─────────────┼───────────┤
│13  │94年8月19日 │0000000000    │   署名1枚    │南投縣南投市○○路160號   │        10613         │
├──┼──────┼───────┼───────┼─────────────┼───────────┤
│14  │94年8月19日 │0000000000    │   署名1枚    │南投縣南投市○○路160號   │         9424         │
├──┼──────┼───────┼───────┼─────────────┼───────────┤
│15  │94年9月6日  │00-0000000    │   署名1枚    │高雄市楠梓區○○○路245號 │         506          │
├──┼──────┼───────┼───────┼─────────────┼───────────┤
│16  │94年9月6日  │00-00000000   │   署名1枚    │高雄市楠梓區○○○路245號 │         503          │
├──┼──────┼───────┼───────┼─────────────┼───────────┤
│    │            │00-00000000   │              │                          │       18327          │
│17  │94年9月7日  │              │   署名1枚    │臺北市○○路10號          ├───────────┤
│    │            │00-00000000   │              │                          │        4014          │
├──┼──────┼───────┼───────┼─────────────┼───────────┤
│18  │94年9月7日  │   ADSL       │   署名1枚    │臺北市○○路10號          │                      │
│    │            │(附掛在02-2610│              │                          │                      │
│    │            │2984)         │              │                          │                      │
├──┼──────┼───────┼───────┼─────────────┼───────────┤
│19  │            │00-00000000   │              │                          │        3935          │
│    │94年9月12日 │              │   署名1枚    │臺北市○○路10號          ├───────────┤
│    │            │00-00000000   │              │                          │        3936          │
├──┼──────┼───────┼───────┼─────────────┼───────────┤
│20  │94年9月12日 │0000000000    │   署名1枚    │臺北縣八里鄉○○路90之1號 │         881          │
├──┼──────┼───────┼───────┼─────────────┼───────────┤
│21  │94年9月14日 │00-0000000    │   署名1枚    │臺北市○○路10號          │        2715          │
├──┼──────┼───────┼───────┼─────────────┼───────────┤
│22  │94年9月14日 │00-0000000    │   署名1枚    │臺北市○○路10號          │        2720          │
└──┴──────┴───────┴───────┴─────────────┴───────────┘
